【裁判字號】    99,訴,2494
【裁判日期】    991125
【裁判案由】    毒品危害防制條例
【裁判全文】
臺灣臺中地方法院刑事判決              99年度訴字第2494號
公  訴  人  臺灣臺中地方法院檢察署檢察官
被      告  李陽成
指定辯護人  本院公設辯護人  陳秋靜
上列被告因違反毒品危害防制條例案件，經檢察官提起公訴（99
年度偵字第17427號），本院判決如下：
    主    文
李陽成犯如附表所示各罪，分別處如附表所示之刑。主刑部分應
執行有期徒刑捌年肆月。
    犯罪事實
一、李陽成（綽號「號呆」）前於民國97年間，因恐嚇案件，經
    本院以97年度豐簡字第624 號簡易判決判處有期徒刑6 月確
    定，甫於98年4 月29日縮刑期滿執行完畢。詎其不知悛悔，
    明知甲基安非他命為毒品危害防制條例第2條第2項第2 款所
    稱之第二級毒品，依法不得持有、販賣，竟基於販賣第二級
    毒品甲基安非他命（下稱甲基安非他命）以營利之犯意，及
    分別基於與真實姓名年籍不詳綽號「阿草」之成年男子、李
    長原（上開2 人，均經臺灣臺中地方法院檢察署檢察官另案
    偵辦）共同販賣甲基安非他命以營利之犯意聯絡，以李陽成
    所持用之門號0000000000號行動電話作為與購毒者聯絡之工
    具，分別於附表所示之時間、地點，出售甲基安非他命予陳
    易聖、鄭弘育、NETPROMMARAD ANAN （中文名字為「亞南」
    ，下稱「亞南」）、KORNNITSITSATHIAN ITHIKORN（中文名
    字為「吉沙田」，下稱「吉沙田」）、林虹岐、林志明等人
    。嗣於99年7月19日上午6時20分許，經警持本院核發之搜索
    票，至李陽成位於臺中縣神岡鄉○○路617巷1號住處搜索，
    並扣得李陽成所有供販賣毒品所用之門號0000000000號（含
    SIM卡1張）行動電話1具。
二、案經臺灣臺中地方法院檢察署檢察官指揮臺中縣警察局刑警
    大隊第一隊、國防部憲兵司令部豐原憲兵隊、內政部警政署
    環保警察隊第二中隊偵辦，暨該署簽分後偵查起訴。
    理    由
壹、證據能力方面：
（一）按當事人、代理人或辯護人於法院調查證據時，知有第15
      9 條第1 項不得為證據之情形，而未於言詞辯論終結前聲
      明異議者，視為有前項之同意，刑事訴訟法第159 條之5
      第2 項定有明文。此乃係基於證據資料愈豐富，愈有助於
      真實發現之理念，酌採當事人進行主義之證據處分權原則
      ，並強化言詞辯論主義，透過當事人等到庭所為之法庭活
      動，在使訴訟程序順暢進行之要求下，承認傳聞證據於一
      定條件內，得具證據適格。此種「擬制同意」，因與同條
      第一項之明示同意有別，實務上常見當事人等係以「無異
      議」或「沒有意見」表示之，斯時倘該證據資料之性質，
      已經辯護人閱卷而知悉，或自起訴書、原審判決書之記載
      而了解，或偵、審中經檢察官、審判長、受命法官、受託
      法官告知，或被告逕為認罪答辯或有類似之作為、情況，
      即可認該相關人員於調查證據之時，知情而合於擬制同意
      之要件（最高法院96年度台上字第4174號判決要旨參照）
      。查本件檢察官、辯護人、被告李陽成於準備程序及審判
      期日均未對本院下述所引用證人陳易聖、鄭弘育、亞南、
      吉沙田、林虹岐、林志明、證人即共犯李長原於警詢陳述
      之證據表示意見，且迄至言詞辯論終結前亦未聲明異議，
      本院審酌該等陳述製作時之情況，尚無違法不當及證明力
      明顯過低之瑕疵，且為證明犯罪事實存否所必要，認為以
      之作為證據應屬適當，揆諸前開說明，自均具證據能力。
（二）證人陳易聖、鄭弘育、亞南、吉沙田、林虹岐、林志明、
      李長原於偵查中經具結之證言，按卷內資料查無顯不可信
      之情形，依刑事訴訟法第159條之1 第2項規定，均認有證
      據能力，當得作為證據。
（三）按有事實足認被告或犯罪嫌疑人有最輕本刑為3 年以上有
      期徒刑之罪嫌，並危害國家安全或社會秩序情節重大，而
      有相當理由可信其通訊內容與本案有關，且不能或難以其
      他方法蒐集或調查證據者，得發通訊監察書。前項通訊監
      察書，偵查中由檢察官依司法警察機關聲請或依職權以書
      面記載第11條之事項，並敘明理由、檢附相關文件，聲請
      該管法院核發，通訊保障及監察法第5條第1項第1款、第2
      項定有明文。查下列經本院所引用由被告李陽成所使用門
      號0000000000號行動電話之監聽錄音，業經本院核准在案
      ，有詳載案由、監察電話、對象、時間之99年度聲監字第
      907號、99年度聲續監字第911號通訊監察書影本附卷可參
      ，乃係依法所為之監聽；且審酌電話監聽侵害被告權益之
      種類及輕重、對於被告訴訟上防禦不利益之程度、犯罪所
      生之危害或實害等情形，兼顧人權保障及公共利益之均衡
      維護，自具有證據能力。又按通訊監察錄音之譯文，僅屬
      依據監聽錄音結果予以翻譯之文字，固具文書證據之外觀
      ，惟實際上仍應認監聽所得之錄音帶或光碟，始屬調查犯
      罪所得之證物；刑事訴訟法第165條之1第2項所稱之證物
      ，如其蒐證程序合法，並經合法調查，自具證據能力。因
      此檢察官如提出通訊監察錄音之譯文為其證據方法，實乃
      以其監聽所得之錄音帶或光碟，為調查犯罪所得之證物，
      法院本應依刑事訴訟法第165條之1所列之方法調查，以判
      斷該錄音帶或光碟是否與通訊監察錄音之譯文相符。而監
      聽錄音製作之譯文，雖通常為偵查犯罪機關單方面製作，
      然若被告或訴訟關係人對其真實性並無爭執，經法院於審
      判期日提示譯文供當事人辨認、表示意見並為辯論者，程
      序自屬適法（最高法院95年度台上字第295 號、94年度台
      上字第4665號判決要旨參照）。查上開電話監聽，取證程
      序未見違法情事，已如前述；而警方依監聽錄音所製作之
      譯文，經本院提示予公訴人、辯護人及被告後，迄言詞辯
      論終結前均無異議，則依上開說明，本案卷內通訊監察譯
      文自均具證據能力。
（四）本件於99年7 月19日上午6 時20分許，經警持搜索票，在
      臺中縣神岡鄉○○村○○路617 巷1 號被告李陽成住處內
      所扣得之門號0000000000號行動電話（含SIM 卡1 張）1
      支，非屬供述證據而無傳聞法則之適用，且該扣案之物品
      ，乃係依法定程序合法所扣得，與本案具有關聯性，亦有
      證據能力。
二、被告李陽成為如附表編號１、３至５所示販賣甲基安非他命
    及附表編號２、６所示共同販賣甲基安非他命等行為之犯罪
    事實，業據其於偵查中、本院準備程序及審理時均坦白認罪
    （見99年度偵字第17427 號偵查卷(二)第60至63、120至121、
    123至125頁、本院卷第9 至10、25至28、43至45頁），核與
    證人陳易聖、鄭弘育、亞南、吉沙田、林虹岐、林志明證述
    向被告購買甲基安非他命之情節相符，亦與證人即共犯李長
    原證述情節大致相同（見同上偵查卷(一)第10至13、32至34、
    37至42、53至55、58至63、86至87、91至95、121至123、12
    8至143、167至170、173至180、203至205、208至215、240
    至242 頁、同卷(二)第119至125頁），並有與如附表編號３至
    ６所示方式相符之聯絡甲基安非他命交易之通訊監察譯文在
    卷足憑（見同上偵查卷(一)第67、97、145至147頁），復有行
    動電話1 具（含門號0000000000號之SIM卡1張）扣案可證，
    足徵被告之自白確與犯罪事實相符。又販賣甲基安非他命係
    違法行為，非可公然為之，亦無公定價格，且容易分裝並增
    減份量，而每次買賣之價量，可能隨時依雙方關係深淺、資
    力、需求量及對行情認知、來源是否充裕、查緝是否嚴謹、
    購買者被查獲時供述購買對象之可能風險之評估等情形，而
    異其標準，非可一概而論。本件被告販賣之利得，業據被告
    坦承犯行，並自承：伊自己有在吸食，買入賣出的差價剛好
    夠自己吸食毒品等語（見本院卷第44頁反面），是被告確有
    意圖營利而販賣甲基安非他命之犯意，殊堪認定。綜上所述
    ，被告有如附表編號１、３至５所示販賣甲基安非他命及附
    表編號２、６所示共同販賣甲基安非他命等行為之犯罪事證
    已臻明確，其犯行洵堪認定，應依法論罪科刑。
三、論罪科刑：
（一）查甲基安非他命係毒品危害防制條例第2條第2項第2 款所
      規定之第二級毒品，不得非法持有、販賣。核被告李陽成
      所為如附表編號１至６所示販賣甲基安非他命6 次之犯行
      ，均係犯毒品危害防制條例第4條第2項之販賣第二級毒品
      罪，其各次持有第二級毒品甲基安非他命之低度行為，應
      分別為各次販賣第二級毒品甲基安非他命之高度行為所吸
      收，均不另論罪。
（二）共同正犯之成立，祇須具有犯意之聯絡，行為之分擔，既
      不問犯罪動機起於何人，亦不必每一階段犯行，均經參與
      （最高法院34年上字第862號判例參照)。再者，共同實施
      犯罪行為之人，在合同意思範圍以內，各自分擔犯罪行為
      之一部，相互利用他人之行為，以達其犯罪之目的者，即
      應對於全部所發生之結果，共同負責（最高法院28年上字
      第3110號判例參照）。本件被告李陽成如附表編號２所示
      販賣毒品之行為，與真實姓名年籍不詳綽號「阿草」之成
      年男子有販賣甲基安非他命之犯意聯絡；如附表編號６所
      示販賣毒品之行為，與李長原有販賣甲基安非他命之犯意
      聯絡，並均分別參與構成犯罪事實之一部，自屬分擔實施
      之犯罪行為，均應為共同正犯。
（三）被告李陽成就如附表編號６所示之犯行，係以一行為同時
      、同地販賣第二級毒品甲基安非他命予林虹岐、林志明2
      人，均係觸犯販賣第二級毒品罪，為想像競合犯，應依刑
      法第55條規定，應從一重毒品危害防制條例第4條第2項之
      販賣第二級毒品罪處斷。
（四）被告李陽成有如犯罪事實欄所載犯罪科刑及刑之執行情形
      ，有臺灣高等法院被告前案紀錄表1 份在卷可稽，其於有
      期徒刑執行完畢後5年內，故意再犯本案有期徒刑以上之6
      罪，均為累犯，除販賣第二級毒品之法定本刑為無期徒刑
      部分不得加重外，其餘應依法加重其刑。
（五）被告李陽成於偵查中及本院審理時就附表編號１至６所示
      之各次販賣第二級毒品甲基安非他命部分均自白犯罪，各
      合依毒品危害防制條例第17條第2 項規定減輕其刑，除就
      法定本刑為無期徒刑部分，逕予減輕其刑外，其餘部分則
      均依刑法第47條第1項規定加重其刑後再予減輕之。
（六）又被告李陽成所為如附表編號６所示販賣第二級毒品甲基
      安非他命予林虹岐、林志明部分之犯行，其於偵查中及本
      院審理時均供承所販售之毒品甲基安非他命之來源係李長
      原（見99年度偵字第17427 號偵查卷(二)第61頁、本院卷第
      26頁反面），且臺灣臺中地方法院檢察署檢察官因被告於
      99 年7月20日偵訊時之供述，進而查獲李陽成與共犯李長
      原有共同販賣第二級毒品之犯行，此有臺灣臺中地方法院
      檢察署99年9月23日中檢輝官99他1573字第127221號函1份
      在卷可稽（見本院卷第33頁），是被告就販賣第二級毒品
      罪即附表編號６所示部分犯行，合於毒品危害防制條例第
      17 條第1項規定減輕其刑，除就法定本刑為無期徒刑部分
      ，遞予減輕其刑外，其餘部分則均依刑法第47條第1 項規
      定加重其刑後再遞予減輕之。
（七）數行為於同時同地或密切接近之時地實施，侵害同一之法
      益，各行為之獨立性極為薄弱，依一般社會健全觀念，在
      時間差距上，難以強行分開，在刑法評價上，以視為數個
      舉動之接續施行，合為包括之一行為予以評價，較為合理
      ，則屬接續犯，而為包括之一罪（最高法院86年台上字第
      3295號判例可資參照）。本件被告分別於不同時間、地點
      販賣甲基安非他命，每次在時間及地點差距上，可以分開
      ，在刑法評價上，各具獨立性，各次行為皆可單獨成立犯
      罪，顯非於同時同地或密切接近之時地實施犯罪之接續犯
      。另所謂集合犯，係指依一般社會通念，特定犯罪行為具
      有反覆實施之特性，立法者於制定刑罰法律之初，亦已認
      知該種行為類型之反覆性，而有意藉由法條中客觀構成要
      件之行為要素，含括上開具有反覆實施特性之數個犯罪行
      為，仍僅接受一次刑法之評價為已足。而販賣毒品罪，不
      論行為人或為零星偶一為之，或不間斷為之，其於行為終
      了時，即已達營利之目的，自難認立法者於制定刑罰法律
      之初，已認知販賣毒品行為必屬具反覆性之犯罪，且有意
      藉由法條中客觀構成要件之行為要素，含括上開具有反覆
      實施特性之數個犯罪行為。況依94年2月2日總統令修正公
      布，並自95年7月1日施行之刑法，其修正既依據「刑罰公
      平原則」之考量，刪除有關連續犯之規定，並將含有連續
      犯性質之常業犯一併全數刪除（參見刑法修正草案總說明
      ），則再以集合犯之概念評價多數販賣毒品之行為，即有
      不當。準此，本件被告如附表編號１至６所示各次販賣及
      共同販賣第二級毒品罪之行為，當無論以接續犯或集合犯
      之餘地，此時則應回歸一般刑法上行為單、複數之認定，
      而予論罪科刑，較稱妥適。是被告所犯如附表編號１至６
      所示販賣第二級毒品各罪間，犯意各別，行為互殊，應予
      分論併罰。
（八）爰審酌被告李陽成有多次犯罪前科之品性（參卷附臺灣高
      等法院被告前案紀錄表）、國中畢業之智識程度、經濟勉
      可維持之生活狀況（見同上偵查卷(二)第10頁被告警詢筆錄
      受詢問人資料）。其明知甲基安非他命係戕害人身心之毒
      品，為貪圖不法利益，竟販賣予他人施用，危害社會治安
      及國民健康，且販賣毒品為政府戮力查緝之罪，甲基安非
      他命皆足以使施用者導致精神、性格異常，造成生命危險
      之生理成癮性及心理依賴性，惟念被告各次販賣甲基安非
      他命之所得非多，數量均微，暨坦承犯行之犯後態度等一
      切情狀，分別量處如附表所示之刑，以資懲儆，並從輕量
      定應執行之刑，兼勵自新。
（九）從刑部分：
    １、毒品危害防制條例第19條第1 項規定，犯販賣毒品罪者
        ，其犯罪所得之財物均沒收之，係採義務沒收主義。故
        販賣毒品所得之對價，不問其中成本若干，利潤多少，
        均應全部諭知沒收，貫徹政府查禁煙毒之決心，以符立
        法本旨（最高法院91年度台上字第2419號判決要旨參照
        ）。又毒品危害防制條例第19條第1 項關於犯罪所得財
        物之沒收，其立法方式與貪污治罪條例第10條之規定相
        類似，以有所得者為限，始發生沒收之問題。再者，共
        同正犯之犯罪所得為新臺幣時，因係合併計算，且於全
        部或一部不能沒收時以其財產抵償之，為避免執行時發
        生重複沒收、抵償之情形，故各共同正犯之間係採連帶
        沒收主義，於裁判時僅諭知連帶沒收，不得就全體共同
        正犯之總所得，對各該共同正犯分別重複諭知沒收，此
        與罰金刑應分別諭知、分別執行者不同（最高法院98年
        度台上字第3060號判決要旨參照）。再者，毒品危害防
        制條例第19條第1 項規定性質上係沒收之補充規定，其
        屬於本條所定沒收之標的，如得以直接沒收者，判決主
        文僅宣告沒收即可，不生「追徵其價額」或「以其財產
        抵償之」問題，須沒收之標的全部或一部不能沒收時，
        始生「追徵其價額」或「以其財產抵償之」選項問題。
        而「追徵其價額」或「以其財產抵償之」係屬兩種選項
        ，分別係針對現行貨幣以外之其他財產與現行貨幣而言
        。亦即，本規定所稱「追徵其價額」者，係指所沒收之
        物為金錢以外之其他財物而無法沒收時，因其實際價值
        不確定，應追徵其價額，使其繳納與原物相當之價額，
        並無以其財產抵償之問題。倘嗣後追徵其金錢價額，不
        得結果而須以其財產抵償者，要屬行政執行機關依強制
        執行之法律之執行問題，即無不能執行之情形，自毋庸
        諭知「或以其財產抵償之」。如不能沒收之沒收標的為
        金錢時，因價值確定，判決主文直接宣告「以其財產抵
        償之」即可，不發生追徵價額之問題（最高法院99年度
        第5次刑事庭會議(二)參照）。
    ２、被告李陽成如附表編號１、３至５所載各次因販賣第二
        級毒品所得之金額，雖均未扣案，仍應依毒品危害防制
        條例第19條第1 項規定，分別宣告沒收，如全部或一部
        不能沒收時，以其財產抵償之；被告如附表編號２所載
        因與共犯即真實姓名年籍不詳綽號「阿草」之成年男子
        共同販賣第二級毒品所得之金額，亦未扣案，應依毒品
        危害防制條例第19條第1 項規定，宣告與共犯即真實姓
        名年籍不詳綽號「阿草」之成年男子連帶沒收，如全部
        或一部不能沒收時，以其與共犯即真實姓名年籍不詳綽
        號「阿草」之成年男子之財產連帶抵償之；被告如附表
        編號６所載因與共犯李長原共同販賣第二級毒品所得之
        金額，復未扣案，應依毒品危害防制條例第19條第1 項
        規定，宣告與共犯李長原連帶沒收，如全部或一部不能
        沒收時，以其與共犯李長原之財產連帶抵償之。
    ３、扣案之門號0000000000號行動電話1 具，係被告李陽成
        所有，且係供本案如附表編號３至６所示販賣第二級毒
        品甲基安非他命所用之物，業據被告陳明在卷，亦有前
        揭通訊監察譯文、行動電話資料查詢附卷可佐，應於被
        告各次如附表編號３至６所示販賣第二級毒品犯行之主
        文項下，依毒品危害防制條例第19條第1 項前段諭知沒
        收；且此項沒收之標的既已扣案，當得直接沒收，並無
        全部或一部不能沒收之情形，自不生「追徵其價額」之
        問題。至扣案之門號0000000000號SIM卡1張，雖係供被
        告販賣第二級毒品甲基安非他命犯罪所用之物，已如前
        述，惟該門號乃黃瑞嘉所申設（見本院卷第54、55頁）
        ，則被告既非該行動電話SIM 卡之所有人，當不得諭知
        沒收，附此敘明。
據上論斷，應依刑事訴訟法第299條第1項前段，毒品危害防制條
例第4條第2項、第17條第1項、第2項、第19條第1 項，刑法第11
條、第28條、第55條、第47條第1項、第51條第5款，判決如主文
。
本案經檢察官廖聖民到庭執行職務。
中    華    民    國    99    年    11    月    25    日
                  刑事第二庭  審判長法  官  鄭永玉
                                    法  官  施慶鴻
                                    法  官  潘曉玫
以上正本證明與原本無異。
如不服本判決應於收受送達後10日內向本院提出上訴書狀，並應
敘述具體理由；其未敘述上訴理由者，應於上訴期間屆滿後20日
內向本院補提理由書（均須按他造當事人之人數附繕本）「切勿
逕送上級法院」。
                                    書記官  張齡方
中    華    民    國    99    年    11    月    25    日
附錄本案論罪科刑法條
毒品危害防制條例第4條第1項：
製造、運輸、販賣第一級毒品者，處死刑或無期徒刑；處無期徒
刑者，得併科新臺幣二千萬元以下罰金。
製造、運輸、販賣第二級毒品者，處無期徒刑或 7 年以上有期
徒刑，得併科新臺幣 1 千萬元以下罰金。
附表：
┌─┬────┬─────┬─────┬────────────────┬─────────┐
│編│購毒者  │時間      │地點      │     販 賣 毒 品 之 方 式       │    罪    刑      │
│號│        │          │          │                                │                  │
│  │        │          │          │                                │                  │
├─┼────┼─────┼─────┼────────────────┼─────────┤
│１│陳易聖  │99年2 月至│陳易聖位在│李陽成於左揭時間、地點，以新臺幣│李陽成販賣第二級毒│
│  │        │3 月間之某│臺中縣神岡│（下同）3,000 元之代價，販賣甲基│品，累犯，處有期徒│
│  │        │日        │鄉○○路10│安非他命予陳易聖，並收取價金3,00│刑年捌月。未扣案│
│  │        │          │10巷2 號之│0 元。                          │之販賣第二級毒品所│
│  │        │          │住處      │                                │得新臺幣仟元沒收│
│  │        │          │          │                                │，如全部或一部不能│
│  │        │          │          │                                │沒收時，以其財產抵│
│  │        │          │          │                                │償之。            │
├─┼────┼─────┼─────┼────────────────┼─────────┤
│２│鄭弘育  │98年12月底│鄭弘育位於│李陽成於左揭時間、地點，向鄭弘育│李陽成共同販賣第二│
│  │        │某日      │臺中縣豐原│收取2萬3,000元後，將現金轉交給真│級毒品，累犯，處有│
│  │        │          │市○○路17│實姓名年籍不詳綽號「阿草」之成年│期徒刑肆年。未扣案│
│  │        │          │7 號10樓之│男子，並自真實姓名年籍不詳綽號「│之販賣第二級毒品所│
│  │        │          │住處樓下  │阿草」處取得重量17.5公克之甲基安│得新臺幣貳萬仟元│
│  │        │          │          │非他命。嗣李陽成再將該17.5公克之│與真實姓名年籍不詳│
│  │        │          │          │甲基安非他命交給鄭弘育，完成販賣│綽號「阿草」之成年│
│  │        │          │          │甲基安非他命之行為。            │男子連帶沒收，如全│
│  │        │          │          │                                │部或一部不能沒收時│
│  │        │          │          │                                │，以其與真實姓名年│
│  │        │          │          │                                │籍不詳綽號「阿草」│
│  │        │          │          │                                │之成年男子之財產連│
│  │        │          │          │                                │帶抵償之。        │
│  │        │          │          │                                │                  │
├─┼────┼─────┼─────┼────────────────┼─────────┤
│３│NETPROMM│99年6 月5 │臺中縣大雅│李陽成於99年6 月4日晚間9 時34分 │李陽成販賣第二級毒│
│  │ARAD ANA│日晚間6 時│鄉○○路花│、47分、59分、10時44分、51分許，│品，累犯，處有期徒│
│  │N       │許        │眉巷之統一│以其所持用之門號0000000000號行動│刑年捌月，扣案門│
│  │（中文名│          │超商前    │電話，與亞南所持用之門號00000000│號0000000000號行動│
│  │字：亞南│          │          │19號行動電話聯繫交易甲基安非他命│電話（不含SIM 卡）│
│  │）      │          │          │之事宜後，李陽成即於左揭時間、地│壹具沒收；未扣案之│
│  │        │          │          │點，以2,000 元之代價，販賣甲基安│販賣第二級毒品所得│
│  │        │          │          │非他命1小包予亞南1次，並收取價金│新臺幣貳仟元沒收，│
│  │        │          │          │2,00 0元。                      │如全部或一部不能沒│
│  │        │          │          │                                │收時，以其財產抵償│
│  │        │          │          │                                │之。              │
├─┼────┼─────┼─────┼────────────────┼─────────┤
│４│KORNNITS│99年6 月9 │臺中縣大雅│李陽成於99年6 月9 日凌晨0 時29分│李陽成販賣第二級毒│
│  │ITSATHIA│日晚間8 時│鄉○○路上│、下午5 時27分許，以其所持用之門│品，累犯，處有期徒│
│  │N ITHIKO│20分許    │          │號0000000000號行動電話，與吉沙田│刑年捌月，扣案門│
│  │RN      │          │          │所持用之門號0000000000號行動電話│號0000000000號行動│
│  │（中文名│          │          │聯繫交易第二級毒品甲基安非他命之│電話（不含SIM 卡）│
│  │字：吉沙│          │          │事宜後，李陽成即於左揭時間、地點│壹具沒收；未扣案之│
│  │田）    │          │          │，以500 元之代價，販賣第二級毒品│販賣第二級毒品所得│
│  │        │          │          │甲基安非他命予吉沙田1 次，並收取│新臺幣伍佰元沒收，│
│  │        │          │          │價金500元。                     │如全部或一部不能沒│
│  │        │          │          │                                │收時，以其財產抵償│
│  │        │          │          │                                │之。              │
├─┼────┼─────┼─────┼────────────────┼─────────┤
│５│林虹岐  │99年6 月13│林虹岐位於│李陽成於99年6 月13日下午5 時53分│李陽成販賣第二級毒│
│  │        │日晚間11時│臺中縣豐原│、58分、6 時10分、14分、15分、晚│品，累犯，處有期徒│
│  │        │許        │市○○路11│間11時13分許，以其所持用之門號09│刑年捌月，扣案門│
│  │        │          │號13樓之3 │00000000號行動電話，與林虹岐所持│號0000000000號行動│
│  │        │          │之住處樓下│用之門號0000000000號行動電話聯繫│電話（不含SIM 卡）│
│  │        │          │          │交易甲基安非他命之事宜後，李陽成│壹具沒收；未扣案之│
│  │        │          │          │即於左揭時間、地點，以1,000 元之│販賣第二級毒品所得│
│  │        │          │          │代價，販賣甲基安非他命予林虹岐1 │新臺幣壹仟元沒收，│
│  │        │          │          │次，並收取價金1,000元。         │如全部或一部不能沒│
│  │        │          │          │                                │收時，以其財產抵償│
│  │        │          │          │                                │之。              │
├─┼────┼─────┼─────┼────────────────┼─────────┤
│６│林虹岐、│98年6 月14│臺中縣豐原│李陽成於99年6 月14日凌晨4 時45分│李陽成共同販賣第二│
│  │林志明  │日凌晨4 時│市○○路上│、48分、56分間，以其所持用之門號│級毒品，累犯，處有│
│  │        │許        │之「7-11」│0000000000號行動電話，與林虹岐所│期徒刑貳年，扣案門│
│  │        │          │便利商店  │持用之門號0000000000號行動電話聯│號0000000000號行動│
│  │        │          │          │繫交易甲基安非他命之事宜後，因李│電話（不含SIM 卡）│
│  │        │          │          │陽成身上並無甲基安非他命，遂由李│壹具沒收；未扣案之│
│  │        │          │          │陽成駕車搭載李長原，於左揭時間、│販賣第二級毒品所得│
│  │        │          │          │地點，以700 元之代價，販賣自李長│新臺幣柒佰元與李長│
│  │        │          │          │原處取得之甲基安非他命予林虹岐及│原連帶沒收，如全部│
│  │        │          │          │其弟林志明1 次，並自林志明收取價│或一部不能沒收時，│
│  │        │          │          │金700 元後，轉交該價金予李長原。│以其與李長原之財產│
│  │        │          │          │                                │連帶抵償之。      │
└─┴────┴─────┴─────┴────────────────┴─────────┘

司法院資訊處製作；財團法人民間司法改革基金會備份。
